臺灣高雄地方法院刑事判決　　　　　　　99年度訴字第1796號
公　訴　人　臺灣高雄地方法院檢察署檢察官
被　　　告　黃涼傳
上列被告因兒童及少年性交易防制條例等案件，經檢察官聲請以
簡易判決處刑（98年度偵字第12614號），嗣經改依通常訴訟程
序審理，本院判決如下：
    主  文
黃涼傳犯刊登使人為性交易之訊息罪，處有期徒刑伍月，如易科
罰金，以新臺幣壹仟元折算壹日。緩刑貳年，並應向指定之政府
機關、政府機構、行政法人、社區或其他符合公益目的之機構或
團體，提供壹佰貳拾小時之義務勞務，緩刑期間付保護管束。
    事  實
一、黃涼傳與陳智鴻係高中時期同學，竟於民國97年10月28日凌
    晨5時51分許，基於行使偽造準私文書及以電腦網路刊登足
    以引誘他人為性交易訊息之犯意，在高雄市○○區○○街
    421號之網咖內，利用電腦設備上網連線至其向「無名小站
    」所申請之帳號「ql4ek」相簿部落格（網址：http:  // w
    ww.wretch.cc/blog/ql4ek），在該部落格分類為「男生個
    人（自拍、寫真）」之相簿內，冒用陳智鴻名義，刊登陳智
    鴻之個人半身生活照1張，並以「我就是炮」為標題，刊登
    「我-炮哥-出租！！陪逛街：15元/小時-3小時起10元/小時
    （鞋底要報銷）我只穿台客鞋，陪吃飯：8元/小時-3小時起
    3元/小時（雇主請客制）因為我乾ㄌ，陪看電影：10元/小
    時-3場以上8折優惠（禁止看鬼片）我會傘尿，陪去聚會：
    15元/小時-3小時起5元/小時（危險灣ㄍㄟ不去）我會去買
    煙，拉手：1元/次-5元/全天，擁抱：2元/次-10元/全天，
    接吻：1.5元/次-20元/全天，陪過夜：倒貼10元，搞3P：請
    自重（我會痛），讓我噴：妳要負lamp門票錢，要報名的從
    速！！注意：請非誠物擾，謝謝合作，以上價位均對胖妞而
    言，一般胖子價格按體重收取，以資鼓勵，死胖子價格翻倍
    ，恐龍級300％收費我倒貼，並且提供特別服務！！」等足
    以引誘、暗示、促使人為性交易之文字訊息，供不特定網友
    上網瀏覽，使瀏覽前開電磁紀錄者誤以為陳智鴻即為徵求網
    路援交之「炮哥」，足生損害於陳智鴻之名譽（加重誹謗罪
    部分業經告訴人陳智鴻撤回告訴，不另為公訴不受理之諭知
    ，詳如後述）。嗣經陳智鴻發現後，報警處理而查獲。
二、案經陳智鴻訴由高雄市政府警察局鹽埕分局報告臺灣高雄地
    方法院檢察署檢察官偵查後聲請以簡易判決處刑。
    理  由
壹、證據能力部分：
    按被告以外之人於審判外之陳述，雖不符刑事訴訟法第159
    條之1至之4之規定，然經當事人於審判程序同意作為證據，
    法院審酌該言詞陳述或書面陳述作成時之情況，認為適當者
    ，亦得為證據，刑事訴訟法第159條之5第1項定有明文。本
    判決後開引用具有傳聞證據性質之證據資料，已經檢察官、
    被告黃涼傳（下稱被告）於準備程序期日同意為證據使用，
    是其縱無刑事訴訟法第159條之1至第159條之4或其他傳聞法
    則例外之情形，亦經本院審酌該證據作成之情況，認為無違
    法取得情事，復無證明力明顯過低之情形，認為適當，均得
    為證據。
貳、實體部分：
一、前揭犯罪事實，業據被告於本院審理時自白不諱（見本院卷
    第30、34頁），核與證人楊宗哲於警詢、證人陳智鴻於警詢
    及偵查之證述相符（見警卷第1至4、12至18頁、偵卷第5、6
    頁、並有網頁畫面列印資料、中華電信CRIS查詢單結果檔、
    申設人登記資料暨登入IP位址等件在卷可稽（見警卷第19至
    39頁），足認被告之自白與事實相符，堪予採為本案論罪科
    刑之依據。被告上開行使偽造準私文書及刊登使人為性交易
    之訊息犯行，堪以認定，應依法論科。
二、按電磁紀錄藉機器或電腦之處理因而所顯示之影像、文字或
    符號等內容，足以表示其一定之用意，依刑法第220條第2項
    規定，以文書論。又按兒童及少年性交易防制條例第29條，
    揆其立法意旨，在處罰利用各種廣告物、媒體等，散布、刊
    登或播送足以引誘、媒介、暗示或其他促使人為性交易之訊
    息者，以防杜各種媒體上色情廣告泛濫，助長淫風，俾淨化
    社會風氣，故行為人苟有刊登足以引誘促使人為性交易之訊
    息於廣告、媒體之犯意及行為，即足成立該罪。被告於電腦
    網路刊登上開促使人為性交易訊息，固肇因於報復他人之動
    機，始萌生犯意，然其既將之刊登於買春情色地區發表之網
    頁，自有利用廣告媒體，刊登足以引誘促使人為性交易訊息
    之犯意，要不因其刊登之動機意在報復而得解免罪責（最高
    法院96年度台非字第254號判決要旨、臺灣高等法院暨所屬
    法院97年法律座談會刑事類提案第15號研討結果參照）。本
    件被告將告訴人陳智鴻之照片，張貼於其所使用上開帳號部
    落格，並將如事實欄所示之文字張貼於電腦網站之電磁紀錄
    上，藉電腦之處理顯示上開照片及文字等內容，足以表彰上
    揭顯示之內容為告訴人陳智鴻所製作，該電磁紀錄依刑法第
    220條第2項之規定，以私文書論；再徵諸此份電腦文件文書
    之內容，客觀上已足使人誤認係告訴人陳智鴻所為，則被告
    行使偽造準私文書之行為，自足以生損害於告訴人陳智鴻，
    又被告雖供稱其刊登之動機係出於好玩等語，然被告於電腦
    網路刊登上開促使人為性交易訊息，縱係出於開玩笑之動機
    ，始萌生犯意，然其既將之刊登於電腦網頁，自有利用廣告
    媒體，刊登足以引誘促使人為性交易訊息之犯意，揆諸上揭
    法律見解，被告自不因其刊登之動機意在開玩笑而得解免罪
    責。核被告所為，係犯刑法第216條、第220條、第210條之
    行使偽造準私文書罪、兒童及少年性交易防制條例第29條之
    刊登使人為性交易之訊息罪。被告偽造準私文書後進而行使
    ，偽造之低度行為應經行使之高度行為所吸收，不另論罪。
    又其一行為觸犯行使偽造準文書罪與刊登使人為性交易之訊
    息罪，應依刑法第55條規定從重論以刊登使人為性交易之訊
    息一罪。
三、爰審酌被告冒用告訴人陳智鴻名義，在網際網路上刊登引誘
    性交易之訊息，對於兒童及少年之身心健全發展及價值觀正
    常養成，有不良影響，且足生損害於告訴人陳智鴻，所為實
    無足取，復審酌被告之犯罪動機、目的、手段、高中肄業之
    教育程度、家庭、經濟生活狀況，及其犯後於本院審理時尚
    能坦承犯行，並已與告訴人陳智鴻達成和解，告訴人陳智鴻
    亦於本院審理時表示不予追究之意等一切情狀，量處如主文
    所示之刑，並諭知易科罰金之折算標準，以資懲儆。又按刑
    法於98年6月10日修正公布，依刑法施行法規定，自98年9
    月1日施行。關於刑法第74條第2項緩刑宣告同時命被告為一
    定之負擔，已由原規定：「緩刑宣告，得斟酌情形，命犯罪
    行為人為下列各款事項：一、向被害人道歉。二、立悔過書
    。三、向被害人支付相當數額之財產或非財產上之損害賠償
    。四、向公庫支付一定之金額。五、向指定之公益團體、地
    方自治團體或社區提供四十小時以上二百四十小時以下之義
    務勞務。六、完成戒癮治療、精神治療、心理輔導或其他適
    當之處遇措施。七、保護被害人安全之必要命令。八、預防
    再犯所為之必要命令。」，變更為：「緩刑宣告，得斟酌情
    形，命犯罪行為人為下列各款事項：一、向被害人道歉。二
    、立悔過書。三、向被害人支付相當數額之財產或非財產上
    之損害賠償。四、向公庫支付一定之金額。五、向指定之政
    府機關、政府機構、行政法人、社區或其他符合公益目的之
    機構或團體，提供四十小時以上二百四十小時以下之義務勞
    務。六、完成戒癮治療、精神治療、心理輔導或其他適當之
    處遇措施。七、保護被害人安全之必要命令。八、預防再犯
    所為之必要命令。」。因此部分係宣告緩刑時命被告為一定
    負擔之規定，並無有利、不利問題，即無刑法第2條第1項之
    適用，應依一般裁判適用之法則，逕依新修正之法律為之。
    被告前未曾因案受有期徒刑以上刑之宣告，有臺灣高等法院
    被告前案紀錄表在卷足稽，被告素行尚好，一時思慮欠週，
    致罹刑章，其經此偵審程序後，應知所警惕，而無再犯之虞
    ，本院因認其所受刑之宣告，以暫不執行為適當，爰併予宣
    告緩刑2年，以啟自新，並依刑法第74條第2項第5款之規定
    ，命其應向指定之政府機關、政府機構、行政法人、社區或
    其他符合公益目的之機構或團體提供120小時之義務勞務，
    另為確實使其有正確之法律觀念並提供必要之協助及督促，
    認有加以追蹤觀護之必要，併依刑法第93條第1項之規定，
    宣告緩刑期間付保護管束。
參、不另為不受理諭知部分：（加重誹謗罪部分）
一、公訴意旨另以：被告黃涼傳與陳智鴻係高中時期同學，竟於
    民國97年10月28日凌晨5時51分許，基於行使偽造私文書、
    誹謗及以電腦網路刊登足以引誘他人為性交易訊息之犯意（
    行使偽造私文書及刊登使人為性交易之訊息部分，判決如上
    所示）：在高雄市○○區○○街421號之網咖內，利用電腦
    設備上網連線至其向「無名小站」所申請之帳號「ql4ek 」
    相簿部落格（網址：http: //www.wretch.cc/blog/ql4ek）
    ，在該部落格分類為「男生個人（自拍、寫真）」之相簿內
    ，冒用陳智鴻名義，刊登陳智鴻之個人半身生活照1張，並
    以「我就是炮」為標題，刊登「我-炮哥-出租！！陪逛街：
    15元/小時-3小時起10元/小時（鞋底要報銷）我只穿台客鞋
    ，陪吃飯：8元/小時-3小時起3元/小時（雇主請客制）因為
    我乾ㄌ，陪看電影：10元/小時-3場以上8折優惠（禁止看鬼
    片）我會傘尿，陪去聚會：15元/小時-3小時起5元/小時（
    危險灣ㄍㄟ不去）我會去買煙，拉手：1元/次-5元/全天，
    擁抱：2元/次-10元/全天，接吻：1.5元/次-20元/全天，陪
    過夜：倒貼10元，搞3P：請自重（我會痛），讓我噴：妳要
    負la  mp門票錢，要報名的從速！！注意：請非誠物擾，謝
    謝合作，以上價位均對胖妞而言，一般胖子價格按體重收取
    ，以資鼓勵，死胖子價格翻倍，恐龍級300％收費我倒貼，
    並且提供特別服務！！」等足以引誘、暗示、促使人為性交
    易之文字訊息，供不特定網友上網瀏覽，使瀏覽前開電磁紀
    錄者誤以為陳智鴻即為徵求網路援交之「炮哥」，足生損害
    於陳智鴻之名譽，因認被告涉犯刑法第310條第2項加重誹謗
    罪嫌。
二、按刑法第310條第2項之罪，須告訴乃論，刑法第314條定有
    明文。次按告訴乃論之罪，告訴人於第一審辯論終結前，得
    撤回其告訴；又告訴經撤回者，法院應諭知不受理之判決，
    刑事訴訟法第238條第1項、第303條第3款分別定有明文。
三、經查，告訴人陳智鴻業已與被告達成和解，並具狀撤回上開
    誹謗之告訴，有卷附撤回告訴狀可稽，依上開說明，原應為
    不受理判決之諭知，惟公訴意旨認上開加重誹謗部分與前揭
    已論罪科刑部分有刑法第55條之想像競合犯關係，屬裁判上
    一罪，爰不另為公訴不受理諭知。
據上論斷，應依刑事訴訟法第299條第1項前段，兒童及少年性交
易防制條例第29條，刑法第11條前段、第216條、第220條第2項
、第210條、第55條、第41條第1項前段、第74條第1項第1款、第
2項第5款、第93條第1項第2款，判決如主文。
本案經檢察官周天畏到庭執行職務
中    華    民    國   100    年    3     月    17    日
              刑事第十九庭  審判長  法  官  陳志銘
                                    法  官  黃宣撫
                                    法  官  吳芝瑛
以上正本證明與原本無異。
如不服本判決應於收受送達後10日內向本院提出上訴書狀，並應
敘述具體理由；如未敘述上訴理由者，應於上訴期間屆滿後20日
內向本院補提理由書（均須按他造當事人之人數附繕本）「切勿
逕送上級法院」。
中    華    民    國   100    年    3     月    17    日
                                    書記官  王楨珍
◎附錄本案所犯法條：
刑法第216條
行使第二百十條至第二百十五條之文書者，依偽造、變造文書或
登載不實事項或使登載不實事項之規定處斷。

刑法第220條
在紙上或物品上之文字、符號、圖畫、照像，依習慣或特約，足
以為表示其用意之證明者，關於本章及本章以外各罪，以文書論
。
錄音、錄影或電磁紀錄，藉機器或電腦之處理所顯示之聲音、影
像或符號，足以為表示其用意之證明者，亦同。

刑法第210條
偽造、變造私文書，足以生損害於公眾或他人者，處五年以下有
期徒刑。

兒童及少年性交易防制條例第29條
以廣告物、出版品、廣播、電視、電子訊號、電腦網路或其他媒
體，散布、播送或刊登足以引誘、媒介、暗示或其他促使人為性
交易之訊息者，處5 年以下有期徒刑，得併科新臺幣100 萬元以
下罰金。